---
title: "Exploratory Data Analysis & Visualization (EDAV) - HW1"
author: "Antonios Kagias"
date: "2022-10-21"
output:
  html_document: default
  word_document: default
  pdf_document: default
---

## ΜΕΡΟΣ Α

```{r include=FALSE}
library(tidyverse)
```

```{r echo=TRUE}
data <- tribble(
  ~happy, ~uptempo, ~blues, ~jazz, ~gospel,
  "yes", "yes", 10, 5, 20,
  "no", "no", NA, 12, 15,
  "yes", "no", 7, 6, 4,
  "no", "yes", 3, NA, NA
)
data
```

#### Ερώτημα (α)
**Μετασχηματισμός δεδομένων.**
```{r echo=TRUE}
data_tidy1 <- data %>%
  pivot_longer(c(blues, jazz, gospel), names_to = "genre", values_to = "count") %>%
  arrange(genre)
data_tidy1
```

#### Ερώτημα (β)
**Μετασχηματισμός δεδομένων.**
```{r echo=TRUE}
data_tidy2 <- data %>%
  pivot_longer(c(blues, jazz, gospel), names_to = "genre", values_to = "count", values_drop_na = TRUE) %>%
  arrange(genre)
data_tidy2
```

#### Ερώτημα (γ)
**Μετασχηματισμός δεδομένων.**
``````{r echo=TRUE}
# FALSE FALSE
temp1 <- data_tidy2 %>%
  filter(genre != "jazz" & happy == "no") %>%
  select(count) %>%
  sum(na.rm = TRUE)
# FALSE TRUE
temp2 <- data_tidy2 %>%
  filter(genre != "jazz" & happy == "yes") %>%
  select(count) %>%
  sum(na.rm = TRUE)
# TRUE FALSE
temp3 <- data_tidy2 %>%
  filter(genre == "jazz" & happy == "no") %>%
  select(count) %>%
  sum(na.rm = TRUE)
# TRUE TRUE
temp4 <- data_tidy2 %>%
  filter(genre == "jazz" & happy == "yes") %>%
  select(count) %>%
  sum(na.rm = TRUE)

data_tidy3 <- tribble(
  ~jazz, ~happy, ~total,
  "FALSE", "FALSE", temp1,
  "FALSE", "TRUE", temp2,
  "TRUE", "FALSE", temp3,
  "TRUE", "TRUE", temp4
)
data_tidy3
```

#### Ερώτημα (δ)
**Διατυπώστε την κατάλληλη εντολή για να πάρετε το συνολικό πλήθος των λυπημένων τραγουδιών jazz από το data_tidy2. Κάντε το ίδιο για το data_tidy3.**
```{r echo=TRUE}
data_tidy2 %>%
  filter(genre == "jazz" & happy == "no") %>%
  select(count) %>%
  sum(na.rm = TRUE)

data_tidy3 %>%
  filter(jazz == TRUE & happy == FALSE) %>%
  select(total)
```


## ΜΕΡΟΣ Β


```{r include=FALSE}
who <- tidyr::who

dict_url <- "https://extranet.who.int/tme/generateCSV.asp?ds=dictionary"
if (!file.exists("dict.csv")) download.file(dict_url, "dict.csv")
dict <- read_csv('dict.csv')

labels <- data.frame(name = colnames(who))

explanations <- semi_join(dict, labels, by=c("variable_name" = "name"))
```

#### Ερώτημα (1)
**Μετατρέψτε τον πίνακα ώστε να έχει το ακόλουθο σχήμα: who(country, iso2, iso3, year, notification, cases), όπου οι τιμές της στήλης notification είναι οι new_sp_m014, new_sp_m1524, κλπ. Πρακτικά, όλες οι στήλες που το όνομά τους ξεκινά από new. Προσέξτε ώστε να αγνοήσετε τις τιμές NA.**
```{r echo=TRUE}
ntfc <- select(filter(explanations, dataset == "Notification"), variable_name)

who_new1 <- who %>% 
  pivot_longer(c(ntfc$variable_name), names_to = "notification", values_to = "cases", values_drop_na = TRUE)
who_new1
```

#### Ερώτημα (2)
**Αντικαταστήστε όλες τις εμφανίσεις του string "newrel" στη στήλη notification με το string "new_rel"**
```{r echo=TRUE}
who_new2 <- who_new1 %>% 
  mutate(notification = str_replace(notification, "newrel", "new_rel"))
who_new2
```

#### Ερώτημα (3)
**"Σπάστε" τα περιεχόμενα της στήλης notification στις στήλες new, type, sex, age.**

Πρώτα θα "σπάσουμε" σε new, type και sex_age...
```{r echo=TRUE}
who_new3 <- who_new2 %>% 
  separate(notification, into = c("new", "type", "sex_age"), sep = "_")
who_new3
```

...και στη συνέχεια θα χωρίσουμε και το sex_age:
```{r echo=TRUE}
who_new4 <- who_new3 %>% 
  separate(sex_age, into = c("sex", "age"), 1)
who_new4
```

#### Ερώτημα (4)
**"Πετάξτε" τις στήλες new, iso2, iso3.**
```{r echo=TRUE}
who_new5 <- who_new4 %>% 
  select(!new) %>%
  select(!iso2) %>%
  select(!iso3)
who_new5
```

#### Ερώτημα (5)
**Υπολογίστε για κάθε χώρα το συνολικό αριθμό TB cases.**
```{r echo=TRUE}
who_new6 <- who_new5 %>% 
  select(country, cases) %>%
  group_by(country) %>%
  summarise(count = sum(cases))
who_new6
```

#### Ερώτημα (6)
**Βρείτε για κάθε χρονιά τη χώρα με το μεγαλύτερο αριθμό smear positive pulmonary TB cases (sp).**
```{r echo=TRUE}
who_new7 <- who_new5 %>%
  filter(type == "sp") %>%
  group_by(year) %>%
  summarise(cases = max(cases))
who_new7
```

#### Ερώτημα (7)
**Μόνο για την Ελλάδα, δώστε ένα πινακάκι με μόνο 3 στήλες: year, f, και m, όπου οι τιμές για τις στήλες m και f είναι το σύνολο των TB cases για γυναίκες και άνδρες αντίστοιχα. Ο πίνακας πρέπει να είναι ταξινομημένος σε φθίνουσα κατάταξη ως προς f+m, δηλαδή το συνολικό πλήθος των TB cases**

Θα δημιουργήσουμε 2 βοηθητικούς πίνακες. Ο ένας θα περιέχει τα cases για τις γυναίκες ανά χρονιά και ο άλλος τα αντίστοιχα για τους άνδρες.

Ο πρώτος πίνακας "greek_f" για γυναίκες:
```{r echo=TRUE}
greek_f <- who_new5 %>% 
  filter(country == "Greece") %>%
  filter(sex == "f") %>%
  select(year, cases) %>%
  group_by(year) %>%
  mutate(f = sum(cases)) %>%
  select(!cases) %>%
  unique()
greek_f
```

Ο δεύτερος πίνακας "greek_m για άνδρες:
```{r echo=TRUE}
greek_m <- who_new5 %>% 
  filter(country == "Greece") %>%
  filter(sex == "m") %>%
  select(year, cases) %>%
  group_by(year) %>%
  mutate(m = sum(cases)) %>%
  select(!cases) %>%
  unique()
greek_m
```

Για το τελικό αποτέλεσμα ενώνουμε τους πίνακες και ταξινομούμε κατάλληλα:

```{r echo=TRUE}
greek <- left_join(greek_f, greek_m)
arrange(greek, desc(rowSums(greek)))
```

